cs: Izolace picí trubice: S izolací; Bez izolace; Termoregulační návlek; Jiné
pl: Izolacja rurki do picia: Izolowana; Nieizolowana; Rękaw termiczny; Inne
nl: Drinkslang isolatie: Geïsoleerd; Niet-geïsoleerd; Thermische hoes; Overige
it: Isolamento del tubo per bere: Isolato; Non isolato; Guaina a controllo termico; Altro
lt-LT: Gėrimo vamzdelio izoliacija: Termoizoliacinis; Neizoliuotas; Termoreguliacinė įmautė; Kita
da: Isolering af drikkeslange: Isoleret; Uisoleret; Varmeregulerende hylster; Andet
tr: İçecek borusu yalıtımı: Yalıtımlı; Yalıtımsız; Termal kontrol kılıfı; Diğer
pt-PT: Isolamento do tubo de bebida: Isolado; Não isolado; Capa de controlo térmico; Outro
zh-TW: 飲水管隔熱: 具保溫/保冷功能; 不具保溫/保冷功能; 溫控套管; 其他
fi: Juomaputken eristys: Eristetty; Eristämätön; Lämpösuojasukka; Muu
sk-SK: Izolácia pitnej hadičky: Izolovaná; Neizolovaná; Obal s tepelnou reguláciou; Iné
vi: Cách nhiệt ống dẫn nước uống: Cách nhiệt; Không cách nhiệt; Bao điều hòa nhiệt; Khác
es: Aislamiento del tubo para bebida: Aislado; No aislado; Funda de control térmico; Otro
de: Isolierung des Trinkschlauchs: Isoliert; Nicht isoliert; Thermische Schutzhülle; Sonstige
sv: Isolering för sugrör: Isolerad; Oisolerad; Värmekontrollerande hölje; Övrigt
fr: Isolation du tube à boisson: Isolé; Non isolé; Gaine de contrôle thermique; Autre
ro-RO: Izolația tubului pentru băut: Izolat; Neizolat; Manșon pentru control termic; Altele
pt-BR: Isolamento do tubo para bebidas: Com isolamento; Sem isolamento; Manga de controle térmico; Outros
nb: Isolasjon av drikkerør: Isolert; Uisolert; Termisk kontrollhylse; Annet
th: ฉนวนกันความร้อนของท่อเครื่องดื่ม: เก็บอุณหภูมิ; ไม่เก็บอุณหภูมิ; ปลอกกันความร้อน; อื่นๆ
ru: Изоляция питьевой трубки: Изолированный; Неизолированный; Чехол с термоконтролем; Другое
ja: 飲料チューブの断熱材: 断熱; 断熱なし; 温度調整スリーブ; その他
bg-BG: Изолация на тръбата за пиене: Изолирана; Неизолирана; Терморегулиращ ръкав; Друго
zh-CN: 饮管隔热层: 保温; 不保温; 保温控制套; 其他
el: Μόνωση σωλήνα ποτού: Με μόνωση; Χωρίς μόνωση; Περίβλημα θερμικού ελέγχου; Άλλο
hu: Italcső szigetelés: Szigetelt; Nem szigetelt; Hőszabályozó hüvely; Egyéb
ko: 음용 튜브 단열: 단열 처리; 단열 미처리; 온도 조절 슬리브; 기타
hr-HR: Izolacija cijevi za piće: Izolirano; Neizolirano; Navlaka za toplinsku kontrolu; Ostalo
en: Drink tube insulation: Insulated; Non-insulated; Thermal control sleeve; Other
sl-SI: Izolacija cevi za pitje: Izolirano; Neizolirano; Ovoj za termični nadzor; Drugo